ACORDAO-COMPLETO-2565721

ACÓRDÃO 10426/2022 ATA 42/2022 - PRIMEIRA CÂMARA

VISTO, relatados e discutidos os recursos de reconsideração interpostos por Guilherme Carvalho Luigi Oliveira e Ticiano Arrais de Sá, contra o Acórdão 2313/2022-TCU-Primeira Câmara,
ACORDAM os Ministros do Tribunal de Contas da União, reunidos em sessão da 1ª Câmara, ante as razões expostas pelo Relator, em: 
9.1. arquivar o presente processo, com fundamento no art. 11 da Resolução TCU 344/2022, ante a ocorrência da prescrição das pretensões punitiva e ressarcitória; 
9.2. encaminhar cópia deste acórdão aos recorrentes e à Secretaria Especial da Cultura.

Recurso de reconsideração interposto contra o Acórdão 2.313/2022-TCU-1ª Câmara.

Primeira Câmara

Secretaria Especial da Cultura.

3. Recorrentes: Guilherme Carvalho Luigi Oliveira (XXX.096.744-XX); Ticiano Arrais de Sá (XXX.815.004-XX).

13.1. Ministros presentes: Walton Alencar Rodrigues (Presidente), Benjamin Zymler e Vital do Rêgo (Relator).
13.2. Ministro-Substituto convocado: Weder de Oliveira.
13.3. Ministro-Substituto presente: Augusto Sherman Cavalcanti.

VITAL DO RÊGO

Ministro Walton Alencar Rodrigues.

Adoto, como relatório, a instrução elaborada pela Secretaria de Recursos - Serur (peça 102) , que teve anuência do corpo dirigente da unidade técnica (peça 103) e do Ministério Público junto ao Tribunal de Contas da União - MPTCU (peça 104) , transcrita a seguir com ajustes de forma.
INTRODUÇÃO
1.	Trata-se de recurso de reconsideração interposto por Guilherme Carvalho Luigi Oliveira e Ticiano Arrais de Sá (peça 88) , contra o Acórdão 2313/2022-TCU-Primeira Câmara (peça 82) , relatado pelo Ministro Walton Alencar, com o seguinte teor: 
9.1. acolher parcialmente as alegações de defesa dos responsáveis para afastar a existência de débito; 
9.2. julgar irregulares as contas de Guilherme Carvalho Luigi Oliveira, Ticiano Arrais de Sá e Orbe Produções Ltda., nos termos dos arts. 1º, inciso I, 16, inciso III, alínea 'a', da Lei 8.443/1992, c/c os arts. 19, parágrafo único, e 23, inciso III, da mesma lei; 
9.3. aplicar, individualmente, a Guilherme Carvalho Luigi Oliveira e Ticiano Arrais de Sá a multa prevista no art. 58, inciso I, da Lei 8.443, de 1992, c/c o art. 268 do Regimento Interno, no valor de R$ 10.000,00 (dez mil reais) para cada responsável, com a fixação do prazo de quinze dias, a contar da notificação, para comprovar, perante o Tribunal (art. 214, inciso III, alínea "a" do Regimento Interno) , o recolhimento da dívida aos cofres do Tesouro Nacional, atualizada monetariamente da data do presente acórdão até a do efetivo recolhimento, se for paga após o vencimento, na forma da legislação em vigor; 
9.4. autorizar, desde logo, nos termos do art. 28, inciso II, da Lei n. 8.443/92, c/c o art. 214, alínea b, do Regimento Interno deste Tribunal, a cobrança judicial da dívida, caso não atendida a notificação; e 
9.5. encaminhar cópia deste Acórdão à Secretaria Especial da Cultura e aos responsáveis.
HISTÓRICO
2.	Cuidam os autos de tomada de contas especial instaurada pela Secretaria Especial de Cultura, em desfavor de Orbe Produções Ltda. e de seus sócios administradores, os Srs. Ticiano Arrais de Sá e Guilherme Carvalho Luigi Oliveira, em razão de omissão no dever de prestar contas dos recursos captados por força do projeto cultural intitulado "O Sertão de Zé do Mestre" (Pronac 13-2060) , com o objetivo de dar continuidade à itinerância e viabilizar a produção de catálogo da exposição fotográfica sobre a vida e a obra de José Luiz Barboza, o Zé do Mestre, renomado artesão pernambucano, que lida com o couro na confecção da indumentária do vaqueiro.
2.1.	A Portaria 223/13, de 30/4/2013, autorizou a captação do valor de apoio, totalizando R$ 120.000,00, no período de 2/5/2013 a 31/12/2013 (peça 7) , prorrogado para o período de 1/3/2014 a 29/3/2014, conforme a Portaria 120/2014 (peça 12, p. 1) . O prazo para execução dos recursos foi estabelecido de 5/12/2013 a 20/9/2014 (peça 22) , recaindo o prazo para prestação de contas em 20/10/2014. 
2.2.	A empresa proponente captou os recursos autorizados, no montante de R$ 120.000,00, juntamente à Empresa Brasileira de Correios e Telégrafos - Correios, mediante aportes nos valores de R$ 96.000,00 e R$ 24.000,00, recebidos em 5/12/2013 e 16/4/2014, respectivamente (peça 9) , conforme atestam os recibos (peça 9) e extratos bancários (peças 8 e 13) . 
2.3.	O fundamento para a instauração da Tomada de Contas Especial, conforme consignado na matriz de responsabilização elaborada pelo tomador de contas, foi a constatação da seguinte irregularidade: 
Não comprovação da boa e regular aplicação dos recursos federais repassados à ORBE PRODUÇÕES LTDA, em face da omissão no dever de prestar contas dos valores transferidos, no âmbito do projeto O Sertão de Zé do Mestre, no período de 5/12/2013 a 20/9/2014, cujo prazo encerrou-se em 20/10/2014. 
2.4.	Os responsáveis arrolados na fase interna foram devidamente comunicados e, diante da ausência de justificativas para elidir a irregularidade e da não devolução dos recursos, instaurou-se a tomada de contas especial.
2.5.	Neste Tribunal, foi realizada a citação/audiência dos responsáveis (peças 62-66) . Analisadas as alegações de defesa apresentadas, esta Corte, então, deliberou, por meio do Acórdão 2313/2022-TCU-Primeira Câmara (peça 82) , transcrito anteriormente, pela irregularidade das contas dos responsáveis, além de imputar-lhes multa.
2.6.	Não satisfeitos com o julgado, os responsáveis interpuseram recurso de reconsideração, ora em análise (peça 88) .
ADMISSIBILIDADE
3.	Reitera-se o exame preliminar de admissibilidade (peça 89) , ratificado pelo Ministro-Relator (peça 97) , que concluiu pelo conhecimento do recurso de reconsideração interposto por Ticiano Arrais de Sa e Guilherme Carvalho Luigi Oliveira, suspendendo-se os efeitos dos itens 9.1, 9.2, 9.3 e 9.4 do Acórdão 2313/2022-TCU-Primeira Câmara em relação aos recorrentes, com fundamento nos artigos 32, inciso I, e 33 da Lei 8.443/1992.
MÉRITO
4.	Delimitação
4.1.	Constitui objeto do recurso verificar as seguintes questões:
a) de ofício, se é aplicável o instituto da prescrição aos procedimentos desta TCE;
b) se há razoabilidade na imputação da multa.
5.	Da prescrição
5.1.	A não ocorrência da prescrição está bem caracterizada nos autos. 
5.2.	No caso em exame, a Portaria 223/13, de 30/4/2013, autorizou a captação do valor de apoio, totalizando R$ 120.000,00, no período de 205/2013 a 31/12/2013 (peça 7) , prorrogado para o período de 1/3/2014 a 29/3/2014, conforme a Portaria 120/2014 (peça 12, p. 1) . O prazo para execução dos recursos foi estabelecido de 5/12/2013 a 20/9/2014 (peça 22) , recaindo o prazo para prestação de contas em 20/10/2014.
5.3.	O fato gerador da irregularidade sancionada ocorreu em 21/10/2014, e os responsáveis foram notificados sobre as irregularidades pela autoridade administrativa competente em fevereiro de 2019 (peças 38-40) . Com efeito, em 26/4/2022 foi proferido o acórdão recorrido. 
5.4.	Fica evidente, portanto, a inocorrência de prescrição, qualquer que seja o regime considerado (Código Civil ou Lei 9.873/1999) .
6.	Da alegada regularidade das contas
6.1.	Os recorrentes clamam pela anulação da multa aplicada, tendo em vista os seguintes argumentos:
a) ausência de dano ao erário e inexistência do débito (peça 88, p. 3) ;
b) a boa-fé das partes (peça 88, p. 3) ;
c) completa execução do projeto "O Sertão de Zé do Mestre" e a aprovação da documentação da prestação de contas acostada, além da comprovação da boa aplicação dos recursos (peça 88, p. 3) ;
d) a delicada situação financeira dos defendentes, que se agravou com os impactos já sofrido na área cultural e os efeitos nefastos da pandemia do COVID-19 (peça 88, p. 3) ;
e) observância ao art. 16, II da Lei 8.443/1992, em consonância com diversos acórdãos emanados por esta Corte de Contas, tais como o Acórdão 1792/2020-TCU-Primeira Câmara, relatado pelo Min. Weder de Oliveira, Acórdão 3342/2019-TCU-Primeira Câmara, relatado pelo Ministro Augusto Sherman; Acórdão 3496/2012-TCU-Segunda Câmara, relatado pelo Ministro José Jorge, Acórdão 800/2008-TCU-Segunda Câmara, redigido pelo Ministro Ubiratan Aguiar, Acórdão 912/2014-TCU-Plenário (Tomada de Contas Especial, relatado pelo Ministro Benjamin Zymler (peça 88, p. 4-5) ;
f) aplicação dos princípios da proporcionalidade e da razoabilidade (peça 88, p. 8) .
Análise
6.2.	Não merecem guarida as alegações apresentadas. Registre-se que os ora recorrentes não adentram ao mérito, limitando-se a alegações sem quaisquer elementos comprobatórios tendentes a afastar a irregularidade apurada.
6.3.	De início, convém ressaltar que os recorrentes não apresentaram qualquer justificativa para a sua inércia inicial na prestação de contas, irregularidade que ensejou a instauração destas contas especiais. Nesse sentido, o §4º, do art. 209 do Regimento Interno do TCU dispõe que a irregularidade quanto à omissão na prestação de contas persiste, nos casos em que, instado a se justificar, o responsável apresenta posteriormente as contas, porém não justifica a sua inércia. Veja que, já no âmbito do TCU e em sede de recurso, os responsáveis apresentam documentos que em tese poderiam ter sido apresentados já no ano de 2014, período da prestação de contas final.
6.4.	Não se questiona nos autos a execução do objeto. Nesse ponto, essa Corte reconheceu expressamente que o projeto "O Sertão do Zé do Mestre" (Pronac 13-2060) foi integral e satisfatoriamente executado, restando comprovada a correta aplicação da totalidade dos recursos captados.
6.5.	Ainda quanto às alegações, vale transcrever assertiva análise empreendida no relatório fundamentador do acórdão ora recorrido (peça 84, p. 17) :
103. No caso concreto, embora se entenda que remanesça injustificada a omissão no dever de prestar contas no prazo originalmente estabelecido para tanto (20/10/2014) , tem-se a comprovação física e financeira da execução do projeto cultural, conforme analisado no tópico precedente. 
104. Em casos dessa natureza, o TCU reconhece a comprovação extemporânea da regular aplicação dos recursos, afastando o débito originalmente imputado aos responsáveis. Essa, inclusive, é a linha dos julgados colacionados pela defesa, em amparo ao tópico anterior (Acórdão 800/2008-TCU-Segunda Câmara e 912/2014 - Plenário) .
107. Não obstante a comprovação do regular emprego da totalidade dos recursos captados, a defesa se mostrou ineficaz para justificar o não cumprimento do prazo originalmente estabelecido para apresentar a prestação de contas, vencido em 20/10/2014, acerca do que versou a audiência dos Srs. Ticiano Arrais de Sá e Guilherme Carvalho Luigi Oliveira (irregularidade 2) . 
108. Assim, não há elementos que permitam reconhecer a boa-fé dos responsáveis, na forma do art. 202, § 2º, do Regimento Interno/TCU.
6.6.	Sobre a cogitada boa-fé dos responsáveis, não há elementos que permitam reconhecer a boa-fé dos responsáveis, na forma do art. 202, § 2º, do Regimento Interno/TCU. Ante a omissão injustificada na prestação de contas, afasta-se a possibilidade de caracterização da boa-fé dos responsáveis solidários. Ademais, não se vislumbra a existência nos autos de elementos que possam configurar algum tipo de excludente de ilicitude ou culpabilidade.
6.7.	A jurisprudência predominante do Tribunal foi observada no caso concreto. A citação pelo TCU é o marco temporal a partir do qual a apresentação da prestação de contas não descaracteriza a omissão. No caso concreto, as contas somente foram apresentadas após citação. Nesse sentido os Acórdãos 1.792/2020, 10.891/2020 - ambos da Primeira Câmara (Relatores Ministros Weder de Oliveira e Augusto Sherman, respectivamente) , e 1.427/2019-TCU-Plenário (Relator Ministro Benjamin Zymler) .
6.8.	A alegação de hipossuficiência não é apta a reduzir ou excluir o valor da multa aplicada. As precárias condições financeiras por parte dos responsáveis não afastam a culpabilidade pela prática de atos irregulares. Todavia, nessa hipótese é facultado aos responsáveis o parcelamento do débito ou multa, acrescido dos encargos legais.
6.9.	O juízo que pode levar à condenação não se prende à condição pessoal do responsável, já que observa os requisitos da responsabilização (ação ou omissão do agente, a ocorrência de prejuízo ao erário, existência de dolo ou culpa do agente e o nexo de causalidade entre a conduta e o dano) . 
6.10.	A condição econômico-financeira do responsável deve ser objeto de análise na fase de execução de eventual acórdão condenatório, ocasião em que poderá orientar o órgão encarregado de propor a execução sobre a viabilidade da ação ou o juízo da execução, de modo a não estabelecer parcelamento do débito capaz de comprometer os meios de sobrevivência do responsável. 
6.11.	No mais, hipossuficiência não é argumento aceitável nos processos desta Corte. Nada obstante, as dívidas podem ser parceladas em até 36 vezes, caso requerido pelo responsável ao Tribunal.
6.12.	Foram observados os princípios da razoabilidade e da proporcionalidade, sopesando a gravidade do ato e o prejuízo causado ao erário.
6.13.	A ponderação do valor da apenação é tarefa do julgador, cabendo a ele ponderar a gravidade relativa das irregularidades na hora de calcular a dosimetria da pena a ser aplicada. 
6.14.	Assim, no que concerne à fixação da penalidade de multa, existe discricionariedade envolvida na fixação dos valores dessa espécie de sanção, cuja limitação é somente aquela prevista na Lei 8.443/92 e, deste modo, o quantum fixado na decisão compõe o próprio mérito da decisão administrativa, havendo apenas o limite máximo de acordo com o fundamento do julgamento de contas (contas julgadas sem débito - art. 58, I, da Lei 8.443/92) .
6.15.	A penalidade de multa respeitou os limites legais. O valor da pena de multa fundada no art. 58, I, da Lei 8.443/92, fixado em R$ 10.000,00, é inferior ao valor máximo legal (Portaria 4/2022 = R$ 74.680,53) , tendo sido estabelecido em 13,4% do valor máximo legal, ressaltando novamente a legalidade no quantum arbitrado na decisão, proporcional à gravidade das irregularidades debatidas.
6.16.	Do exposto, observa-se que a decisão fundamentou adequadamente as sanções aplicadas, a partir do contexto das irregularidades encontradas, respeitando os princípios da razoabilidade e proporcionalidade.
CONCLUSÃO
7.	Em face das análises anteriores, conclui-se que:
a) a prescrição das pretensões punitiva e de ressarcimento não se operaram, seja em observância ao Acórdão 1441/2016-TCU-Plenário, seja em consideração aos fundamentos da Lei 9.873/1999
b) hipossuficiência não é argumento aceitável nos processos desta Corte. Nada obstante, as dívidas podem ser parceladas em até 36 vezes, caso requerido pelo responsável ao Tribunal;
c) o §4º do art. 209 do Regimento Interno do TCU dispõe que a irregularidade quanto à omissão na prestação de contas persiste nos casos em que, instado a se justificar, o responsável apresenta posteriormente as contas, porém não justifica de forma satisfatória a sua inércia.
7.1.	Com base nessas conclusões, entende-se que o acórdão recorrido é regular e válido e, no mérito, à míngua de novos elementos aptos a modificar os fundamentos daquele julgado, há que ser negado provimento ao recurso.
PROPOSTA DE ENCAMINHAMENTO
8.	Diante do exposto, com fundamento no artigo 32, inciso I, e 33 da Lei 8.443/1992, submetem-se os autos à consideração superior, propondo-se:
a) conhecer do recurso e, no mérito, negar-lhe provimento;
b) comunicar aos recorrentes e aos demais interessados a deliberação que vier a ser proferida por esta Corte.
É o relatório.

Diego Ramos Medeiros (OAB/PE 29.389) e outros.

Subprocurador-Geral Lucas Rocha Furtado.

RECURSO DE RECONSIDERAÇÃO. CONHECIMENTO. OCORRÊNCIA DA PRESCRIÇÃO DAS PRETENSÕES PUNITIVA E RESSARCITÓRIA. ARQUIVAMENTO.

TOMADA DE CONTAS ESPECIAL (TCE)

Secretaria de Recursos (Serur).

Em apreciação, recurso de reconsideração interposto por Guilherme Carvalho Luigi Oliveira e Ticiano Arrais de Sá (peça 88) contra o Acórdão 2313/2022-TCU-Primeira Câmara (peça 82, verbis:
9.1. acolher parcialmente as alegações de defesa dos responsáveis para afastar a existência de débito; 
9.2. julgar irregulares as contas de Guilherme Carvalho Luigi Oliveira, Ticiano Arrais de Sá e Orbe Produções Ltda., (...) ; 
9.3. aplicar, individualmente, a Guilherme Carvalho Luigi Oliveira e Ticiano Arrais de Sá a multa prevista no art. 58, inciso I, da Lei 8.443, de 1992, c/c o art. 268 do Regimento Interno, no valor de R$ 10.000,00 (dez mil reais) para cada responsável, (...) ; 
Originariamente, trata-se de tomada de contas especial instaurada pela Secretaria Especial de Cultura em desfavor de Orbe Produções Ltda. e de seus sócios-administradores, os srs. Ticiano Arrais de Sá e Guilherme Carvalho Luigi Oliveira, em razão de omissão no dever de prestar contas dos recursos captados por força do projeto cultural intitulado "O Sertão de Zé do Mestre" (Pronac 13-2060) . O período para execução dos recursos captados foi de 5/12/2013 a 20/9/2014, com prazo para prestação de contas expirado em 20/10/2014 (peças 22 e 23) 
Neste Tribunal, foi realizada a citação e a audiência dos responsáveis em razão, respectivamente, da "não comprovação da boa e regular aplicação dos recursos federais repassados à ORBE PRODUÇÕES LTDA., em face da omissão no dever de prestar contas" e do "não cumprimento do prazo originalmente estipulado para prestação de contas do projeto incentivado" (peças 62-66) . 
Analisadas as alegações de defesa e as razões de justificativa apresentadas, este TCU deliberou, mediante o Acórdão 2313/2022-TCU-Primeira Câmara, ora recorrido, pela irregularidade das contas dos responsáveis e por aplicar-lhes multa com base no art. 58, inciso I, da Lei 8.443/1992, em razão de as justificativas não terem sido suficientes para afastar o não cumprimento do prazo originalmente estipulado para prestação de contas do projeto incentivado.
Na presente fase recursal, os recorrentes argumentam, em síntese, que a multa aplicada é desproporcional, tendo em vista a execução do projeto e a não imputação de débito (peça 88) . Por fim, os defendentes requerem a procedência das razões de reconsideração para que se seja reconsiderada a multa aplicada, excluindo-a do julgamento ou alternativamente que seja reduzida a multa para o limite mínimo de 5% do previsto no art. 268, inciso I, do Regimento Interno do TCU, c/c o art. 58, incisos I e II, da Lei 8.443/1992 (peça 88, p. 11) .
A Secretaria de Recursos (Serur) , após analisar as razões de apelo trazidas pelos recorrentes, propôs, em pareceres uníssonos (peças 102 e 103) , conhecer do recurso de reconsideração para, no mérito, negar-lhe provimento.
O representante do Ministério Público junto ao Tribunal de Contas da União (MPTCU) , Subprocurador-Geral Lucas Rocha Furtado, manifestou-se de acordo com a proposta sugerida pela unidade técnica (peça 104) .
Feita a breve contextualização dos fatos, passo a decidir.
II
Conheço do recurso interposto, uma vez que foram satisfeitos os requisitos de admissibilidade dispostos nos arts. 32, inciso I, e 33 da Lei 8.443/1992.
Cumpre inicialmente aferir a ocorrência das prescrições punitiva e ressarcitória, consoante disposto no art. 10 da Resolução TCU 344/2022. 
O art. 2º da Resolução TCU 344/2022 fixou o prazo de cinco anos para caracterizar a ocorrência da prescrição punitiva e de ressarcimento em processos de controle externo, enquanto o art. 4º, incisos I a V, do referido normativo estabeleceu o termo inicial para início de contagem.
No presente caso sob análise, aplica-se a hipótese prevista no art. 4º, inciso I, da Resolução TCU 344/2022, tendo em vista que o não cumprimento do prazo originalmente estipulado até 20/10/2014 para prestação de contas.
A partir da data de 20/10/2014, o prazo prescricional foi interrompido repetidas vezes, nos termos do art. 5º, inciso II, da mencionada Resolução:
Laudo Final sobre a Prestação de Contas 230/2018 - CGARE/DFIND/SEFIC/MinC, de 05/10/2018, com sugestão de reprovação das contas e de inabilitação do proponente, em virtude da omissão na prestação de contas (peça 28) ;
Portaria 686, de 29/10/2018, publicada no Diário Oficial da União, de 30/10/2018 (peça 29) , em que a Secretaria de Fomento e Incentivo à Cultura reprova a prestação de contas do Projeto Pronac 13-2060;
Comunicado 362/2018 - CGARE/DFIND/SEFIC/MinC, de 30/10/2018, direcionado a Orbe Produções Ltda. informando sobre a reprovação da prestação de contas (peça 31) . No entanto, o Aviso de Recebimento (AR) foi devolvido com indicação de "Mudou-se" (peça 32) ;
Comunicado 364/2018 - CGARE/DFIND/SEFIC/MinC, sem data, direcionado a Ticiano Arrais de Sá informando sobre a reprovação da prestação de contas (peça 33) . Todavia, o Aviso de Recebimento (AR) foi devolvido com indicação de "Mudou-se" (peça 34) ;
Comunicado 363/2018 - CGARE/DFIND/SEFIC/MinC, de 30/10/2018, direcionado a Guilherme Carvalho Luigi Oliveira informando sobre a reprovação da prestação de contas (peça 35) . Todavia, o Aviso de Recebimento (AR) foi devolvido com indicação de "Mudou-se" (peça 36) ;
Editais de Notificação, publicados no Diário Oficial da União, de 13/02/2019, informando a Orbe Produções Ltda. e a seus dirigentes, Ticiano Arrais de Sá e Guilherme Carvalho Luigi Oliveira, para, no prazo improrrogável de 30 (trinta) dias contados da publicação da notificação, manifestarem-se sobre o Pronac 13-2060, reprovado em razão da omissão no dever de prestar contas, no valor histórico de R$ 120.000,00 (peças 38, 39 e 40) ;
Relatório de TCE 843/209 de 01/08/2019 (peça 49) ; 
Relatório de Auditoria 1.073/2019, de 10/09/2019 (peça 50) , Certificado de Auditoria 1.073/2019, de 16/09/2019 (peça 51) , Parecer do Dirigente do Controle Interno 1.073/2019, de 16/09/2019 (peça 52) , e Pronunciamento do Ministro de Estado da Cidadania, de 07/10/2019 (peça 53) .
No âmbito deste TCU o prazo prescricional foi novamente interrompido, nos termos do art. 5º, inciso I, da Resolução-TCU 344/2022.
elaboração de instrução técnica em 05/02/2020 (peças 56-58) , com a efetiva realização da citação dos ora recorrentes (peças 62, 63, 65 e 66) , que apresentaram suas alegações de defesa e razões de justificativas (peças 72-74) ;
elaboração de instrução técnica em 21/10/2020 (peças 77-79) ;
parecer do MPTCU (peça 80) ; 
prolação do Acórdão 2313/2022-TCU-Primeira Câmara, em 36/04/2022 (peças 82-84) .
Do exposto, concluo que não ocorreu a prescrição das pretensões punitiva e de ressarcimento, tendo em vista não ter sido observado o transcurso do prazo de cinco anos desde a data fixada para a prestação de contas (20/10/2014) , interregno temporal este que foi interrompido pelos eventos processuais mencionados nos itens anteriores.
Por outro lado, quanto ao curso do processo, é possível inferir-se que ocorreu a prescrição intercorrente, uma vez que se quedou inerte após o evento informado na peça 25: "Ressalte-se que os proponentes foram notificados a prestar contas por meio de mensagem eletrônica encaminhada via Salic, porém não atenderam a diligência".
A despeito de não constar a data em que tal notificação eletrônica foi realizada, é de se supor que tenha ocorrido pouco após o vencimento do prazo para prestação de contas, 20/10/2014. Após esse fato, a próxima ocorrência deu-se em 22/8/2018 (peça 25) , portanto mais de quatro anos depois, o que configura a consumação da prescrição intercorrente, prevista no art. 8º da Resolução-TCU 344/2022. Assim, cumpre arquivar os presentes autos, com base no art. 11 da referida resolução.
Ante o exposto, voto no sentido de que o colegiado adote a deliberação que ora lhe submeto.
TCU, Sala das Sessões, em 6 de dezembro de 2022.
Ministro VITAL DO RÊGO 
Relator